# 陈板主一个所得税的问题：

提问人：zhouxianhong 时间：2010-11-09 16:49:43
本公司下发有一个污水处理企业，已向国税申报所得税三免三减，已批。但近期又找来说，我公司 2009 年收到县土地局一笔土地补贴款 300 万元，应交纳所得税（原先建厂的时候政府将地卖给我们，我们多交了出让金，其实是与政府的一个内部协议，然后返还给我们）。 现查了相关的规定：　　 第八十八条　企业所得税法第二十七条第（三）项所称符合条件的环境保护、节能节水项目，包括公共污水处理、公共垃圾处理、沼气综合开发利用、节能减排技术改造、海水淡化等。项目的具体条件和范围由国务院财政、税务主管部门商国务院有关部门制订，报国务院批准后公布施行。 　　企业从事前款规定的符合条件的环境保护、节能节水项目的所得，自项目取得第一笔生产经营收入所属纳税年度起，第一年至第三年免征企业所得税，第四年至第六年减半征收企业所得税。 这笔收入是否与污水处理相关呢，不好界定，陈板主麻烦解答下，

回答人：chenyiwei
个人意见：该笔土地补贴款实际上是出让金返还，属于财政资金收入，不是“从事前款规定的符合条件的环境保护、节能节水项目的所得”。应当根据财税[2009]87号文考虑其征免所得税问题。感觉根据该文件的规定，应计入本期应纳税所得额的可能性是很大的。
也就是“从事前款规定的符合条件的环境保护、节能节水项目的所得”是针对项目的，而不是针对某一法人在某一纳税年度内的全部所得。